【裁判字號】    99,易,871
【裁判日期】    990622
【裁判案由】    恐嚇
【裁判全文】
臺灣高雄地方法院刑事判決               99年度易字第871號
公  訴  人  臺灣高雄地方法院檢察署檢察官
被      告  乙○○
上列被告因恐嚇案件，經檢察官提起公訴（99年度偵緝字第90號）
，本院判決如下：
    主  文
乙○○犯恐嚇危害安全罪，累犯，處有期徒刑肆月，如易科罰金
，以新臺幣壹仟元折算壹日。
    事  實
一、乙○○前於民國97年間因妨害公務案件，經本院以97年度訴
    字第1418號判處有期徒刑3 月、拘役20日、40日，應執行有
    期徒刑3 月、拘役50日確定，於98年8 月15日縮刑期滿執行
    完畢，翌日出監。詎仍不知悔改，基於恐嚇之接續犯意，於
    98 年9月22日下午5 時許、7 時許、9 時許，在高雄縣旗山
    鎮○○路102 號彰化銀行前，向甲○○恫稱：「你明天不要
    再給我過來，敢再過來給我試試看」、「如果你敢再來擺攤
    的話，就要砸爛你的車」等語，以此加害財產之事恫嚇甲○
    ○，使甲○○心生畏懼，致生危害於安全。
二、案經甲○○訴由高雄縣政府警察局旗山分局報告臺灣高雄地
    方法院檢察署檢察官偵查起訴。
    理  由
一、證據能力部分：
    本判決所引用之證據資料（詳後引證據），其中傳聞證據部
    分，縱無刑事訴訟法第159 條之1 至第159 條之4 或其他規
    定之傳聞證據例外情形，亦因被告及檢察官或同意可作為證
    據使用，或未聲明異議，依刑事訴訟法第159 條之5 第1 項
    、第2 項之規定，本院審酌各該傳聞證據並非違法取得，與
    待證事項具關聯性，證明力亦非明顯過低等情，認以之作為
    證據係屬適當，具有證據能力。
二、訊據被告固坦承於前開時間，曾至告訴人甲○○之攤位3 次
    ，惟矢口否認有何恐嚇之犯行，辯稱：其未曾向告訴人表示
    「你明天不要再給我過來，敢再過來給我試試看」、「如果
    你敢再來擺攤的話，就要砸爛你的車」等語。經查：
（一）被告於前揭時、地，曾與告訴人發生爭執等情，業據證人
      即告訴人、證人彭玉如於警詢、偵查或本院審理中證述明
      確（偵卷一第5 頁至第8 頁、第18頁至第19頁；本院卷第
      19 頁 至第20頁），且為被告所不爭執（本院卷一第20頁
      ），故此部分事實堪以認定。
（二）被告雖以上開情詞置辯，惟證人即告訴人於警詢、偵訊及
      本院審理時證稱：98年9 月22日晚上7 、8 時許，被告騎
      車至其位於高雄縣旗山鎮○○路彰化銀行前之攤位前，因
      其隔壁彭玉如擺放之攤位比較靠近提款機，有擋到出入口
      ，被告便很兇的要彭玉如移一下攤位，並向其表示這地方
      係其在管，為何不制止彭玉如，其便向被告表示：「關你
      祖母什麼事」（台語），被告聽了有點不高興，向其恫稱
      ：「你明天不要再給我過來，敢再過來給我試試看」等語
      後就離開，約半小時後，被告又騎車至其攤位，向其恫稱
      ：「如果你明天敢再來擺攤的話，就要砸爛你的車」等語
      後就離開；再經過約半小時後，被告又騎車至其攤位，向
      其恫稱：「如果你明天敢再來擺攤的話，就要砸爛你的車
      」，其當時感到很害怕等語綦詳（偵卷一第5 頁至第8 頁
      、第18頁至第19頁；本院卷第19頁至第20頁）；又證人彭
      玉如於偵訊時證稱：98年9 月22日下午5 時許，其在擺攤
      ，看見被告騎機車至告訴人之攤位，以台語對告訴人恫稱
      ：「你明天如果敢再過來，我就要砸你的車」等語，之後
      晚上7 時許、9 時許又各來1 次，也是說同樣之言詞等語
      明確（偵卷一第18頁），可知被告當日確實曾以上開言詞
      恐嚇告訴人。再者，觀諸「你明天不要再給我過來，敢再
      過來給我試試看」、「如果你明天敢再來擺攤的話，就要
      砸爛你的車」之文句，在客觀上自一般人見聞之均會認為
      足可對其構成財產之惡害通知，且上開恐嚇言語攸關人之
      財產至鉅，故告訴人於偵查時指訴其因此心生畏懼，與社
      會一般常情相符，自可採信。綜上所述，被告所辯顯係卸
      責之詞，不足採信。本件事證明確，被告恐嚇犯行堪予認
      定，應依法論科。
三、核被告所為，係犯刑法第305 條恐嚇危害安全罪。被告於同
    日先後在上開地點以言詞恐嚇告訴人3 次，均係基於恐嚇告
    訴人之同一目的，而在極為接近之時間所為之數個舉動，因
    其侵害之法益同一，且數行為係在密切接近之時間、地點實
    施，各行為之獨立性極為薄弱，依一般社會健全觀念，在時
    間差距上，難以強行分開，在刑法評價上，應視為數個舉動
    之接續施行，應屬接續犯，而為包括之一罪。查被告犯有事
    實欄所載之前科紀錄，有臺灣高等法院被告前案紀錄表可按
    ，其於有期徒刑之執行完畢後5 年內，故意再犯本件有期徒
    刑以上之罪，為累犯，應依刑法第47條第1 項之規定，加重
    其刑。爰審酌被告與告訴人僅因擺攤位置之細故，不思循和
    平方式溝通，竟恐嚇告訴人，所為實有不該，且被告犯後未
    坦承全部犯行，迄未與告訴人達成和解，難認有悔意等一切
    情狀，量處如主文所示之刑，並參酌前開犯罪情節諭知易科
    罰金之折算標準，以資懲儆。
據上論斷，應依刑事訴訟法第284 條之1 、第299 條第1 項前段
，刑法第305 條、第47條第1 項、第41條第1 項前段，刑法施行
法第1 條之1 ，判決如主文。
本案經檢察官丙○○到庭執行職務。
中    華    民    國    99    年    6     月    22    日
                  刑事第九庭    法  官  王碧瑩
以上正本係照原本作成。
如不服本判決應於收受判決後10日內向本院提出上訴書狀，並應
敘述具體理由。其未敘述上訴理由者，應於上訴期間屆滿後20日
內向本院補提理由書(均須按他造當事人之人數附繕本)「切勿逕
送上級法院」。
中    華    民    國    99    年    6     月    22    日
                                書記官  吳智媚
所犯法條
中華民國刑法第305條（恐嚇危害安全罪）
以加害生命、身體、自由、名譽、財產之事，恐嚇他人致生危害
於安全者，處 2 年以下有期徒刑、拘役或 3 百元以下罰金。

司法院資訊處製作；財團法人民間司法改革基金會備份。
